## Votações Nominais

```{r votacoes unicas}
votacoes <- base_votacoes |> 
  dplyr::select(id_votacao, ano,deputado_id) |> 
  dplyr::group_by(id_votacao, ano) |> 
  dplyr::summarise(dep_by_votacao = dplyr::n()) |> 
  dplyr::ungroup()

```

Ao todo foram `r length(votacoes$id_votacao)` votações. A Tabela \@ref(tab:totalvotacaoano) exibe as principais estatísticas descritivas das votações em cada ano e no agregado. O primeiro ano de mandato dos parlamentares em questão foi o com maior número de votaçoes nominais. Também foi o ano com maior número de parlamentares votando, na média. Mesmo assim, houve uma votação que consta apenas um voto e outra que contou com 491 Deputados, ou seja, quase 96% dos legisladores.

Já em 2016, ano de pleito municipal, a atividade parlamentar decaiu, com apenas 209 votações. No ano seguinte, houve um ligeiro crescimento no total de votações mas com diminuição na quantidade média de votantes.

Por fim, no último ano de mandato e ano eleitoral, a quantidade de votações caiu mais da metade em relação ao início da legislatura. Novamente, chama a atenção o comportamento diferente em anos eleitorais, viu-se que a coesão dos partidos é maior e o número de votações é menor. A quantidade média de Deputados participando foi praticamente igual a do ano anterior. É importante ressaltar que em 2016 aconteceu uma das votações mais importantes dessa legislatura, o *impeachment* da presidente Dilma Roussef.

<br>

```{r}
load(file = here::here("tables", "tabela_votacoes_nominais.R"))
```



```{r, tabela descritivas votacoes, tab.cap = "Total de Parlamentares por votação e ano", tab.id = "totalvotacaoano", results='markup'}

tb_votacoes_nominais
 
```

<br>

Em cada votação na Câmara os parlamentares podem votar sim, não, abster-ce de votar ou obstruir a votação. O presidente do orgão não vota, mas tem o poder de agenda. Ou seja, pode organizar a ordem das medidas a serem votadas para assegurar um resultado que deseja. Embora sejam muitos os parlamentares nem todos são ativos, ou seja, desempenham seu papel na câmara votando em leis, projetos e demais.

Destaca-se que o poder de agenda não está contemplado na elaboração do modelo teórico ou dos métodos utilizados. Por fim, a pesquisa utiliza apenas votos Sim e Não, assim como todos os trabalhos acerca do legislativo brasileiro citados. Embora haja uma clara revelação de preferência nestas opções, os casos em que o parlamentar obstrui a votação ou se abstem poderiam ser encarados como um voto Não. 

Em cada votação nominal podem ser votados pontos específicos de uma proposta maior, seja um Projeto de Lei (PL), Requerimento de Urgencia (REQ), Medida Provisória (MPV), Proposta de Emenda a Constituição (PEC) e demais. Uma PEC fictícia, por exemplo, pode ter cinco especificidades que serão votadas uma a uma, identificadas por um código único, na base de dados, mas que guardam relação entre si.

Como visto anteriormente, os algoritmos da família NOMINATE utilizam apenas os votos de parlamentares que votaram em pelo menos 20 votações. Aplicando essa métrica, tem-se que 808 são considerados, 62 foram deletados da base final. Outra restrição feita é que são excluídas as votações onde o voto minoritário é menor que 2,5%. Dessa forma, são utilizadas 762 e 137 descartadas.
